【裁判字號】    97,消債抗,14
【裁判日期】    980210
【裁判案由】    更生事件
【裁判全文】
臺灣新竹地方法院民事裁定            97年度消債抗字第14號
抗  告  人  甲○○
即  聲請人
代  理  人  徐豐益律師
上列抗告人因更生事件，對於中華民國97年9月22日本院97年度
消債更字第226號裁定提起抗告併聲請保全處分，本院裁定如下
：
    主  文
抗告駁回。
保全處分之聲請駁回。
抗告程序費用新臺幣壹仟元由抗告人負擔。
    理  由
一、本件抗告人即聲請人於原審聲請意旨略以：抗告人有不能清
    償債務情事，於消費者債務清理條例施行前，曾依照中華民
    國銀行公會會員辦理消費金融案件無擔保債務協商機制與金
    融機構成立協商，惟嗣後因有不可歸責於己之事由，致履行
    有重大困難，爰聲請裁定准予開始更生程序等語。
二、原審裁定意旨略以，抗告人具狀聲請更生，漏未預納郵務送
    達費新臺幣4080元，前經原審於民國97年8月20日裁定命聲
    請人於10日內補正，該裁定於97年8月22日合法送達抗告人
    ，有該裁定送達證書在卷足稽，抗告人迄於原審裁定時猶未
    補正，有本院民事科查詢簡答表在卷可按，乃依消費者債務
    清理條例第8條規定，駁回抗告人之聲請。
三、抗告意旨略以：原裁定以漏未預納郵務送達費4080元，且未
    於命補正期間內預納，駁回抗告人更生之聲請。今聲請人補
    繳上述郵務送達費，並認原裁定處分尚嫌過重，且所據事由
    非不能補正，爰請求廢棄原裁定，廢棄部分就原更生聲請程
    序進行等語。
四、按聲請更生或清算不合程式或不備其他要件者，法院應以裁
    定駁回之，但其情形可以補正者，法院應定期間先命補正，
    消費者債務清理條例第8條定有明文。經查，原審抗告人於
    原審具狀聲請更生，漏未預納郵務送達費4080元，而經原審
    於97年8月20日裁定命聲請人於10日內補正，該裁定於97 年
    8月22日合法送達抗告人，有該裁定及裁定送達證書在卷足
    稽，抗告人迄於原審97年9月22日裁定時猶未補正郵務送達
    費，亦有本院民事科查詢簡答表附於原審卷內可參。抗告人
    未遵期繳納郵務送達費用，原審乃依消費者債務清理條例第
    8條、第6條規定，裁定駁回抗告人之聲請，與法相符，並無
    不當。且依據民事訴訟法第238條規定，裁定不經宣示者於
    公告或送達後受其拘束。原審之駁回聲請裁定於97年9月26
    日送達抗告人，有送達證書附原審卷可參，依據上開規定，
    原審裁定至遲於97年9月26日即發生效力，抗告人在96年10
    月6日始補繳郵務送達費，有本院之收納款項收據在卷可證
    ，抗告人在原審裁定生效後始補繳郵務送達費，難認合法。
    故抗告人猶執前詞指摘原裁定不當，求予廢棄另為裁定，為
    無理由，應予駁回。按法院就更生或清算之聲請為裁定前，
    得因利害關係人之聲請或依職權為保全處分，消費者債務清
    理條例第19條第1項定有明文。原審已於97年9月22日就抗告
    人之更生聲請為裁定，抗告人復於97年12月19日向本院聲請
    保全處分，與上開規定未合，抗告人聲請保全處分程序不合
    法，爰一併駁回之。
五、據上論結，本件抗告為無理由，保全處分之聲請亦不合法，
    依消費者債務清理條例第15條，民事訴訟法第495條之1第1
    項、第449條第1項、第95條、第78條，裁定如主文。
中    華    民    國    98    年    2    月    10     日
                              臺灣新竹地方法院民事第一庭
                                  審判長法  官  蔡孟芳
                                        法  官  方鴻愷
                                        法  官  黃珮禎
以上正本係照原本做成。
本裁定不得再為抗告。
                                        書記官  江靜玲
中    華    民    國    98    年    2    月    10     日


司法院資訊處製作；財團法人民間司法改革基金會備份。
